【裁判字號】    97,交簡上,68
【裁判日期】    970731
【裁判案由】    過失傷害
【裁判全文】
臺灣士林地方法院刑事判決            97年度交簡上字第68號
上  訴  人
即  被  告  甲○○
上列上訴人即被告因過失傷害案件，不服本院內湖簡易庭民國97
年3 月19日97年度湖交簡字第48號第一審刑事簡易判決（臺灣士
林地方法院檢察署檢察官聲請簡易判決處刑書案號：96年度偵字
第15279 號），提起上訴，本院管轄第二審之合議庭判決如下：
    主  文
原判決撤銷。
甲○○因過失傷害人，處拘役拾伍日，如易科罰金以新臺幣壹仟
元折算壹日，緩刑貳年。
    事  實
一、甲○○於民國96年10月18日6 時50分許，駕駛車號為IA-197
    8 號之自用小客車，沿臺北市大同區○○○路○ 段由南往北
    方向行駛，其明知車輛行駛時，駕駛人應注意兩車併行之間
    隔，隨時採取必要之安全措施，而依當時情況，並無不能注
    意之情事，於行經臺北市大同區○○○路○ 段203 號前，竟
    疏未注意保持行車安全距離即貿然變換車道，而撞及同向行
    駛於右側之由乙○○所騎乘車號為AYK-431 號重型機車，致
    其人車倒地而受有前額、左腰、左膝挫傷及下頷開放性傷口
    等傷害。嗣經員警據報前往現場處理，甲○○於有偵查權之
    員警發覺前開犯行前，自行向現場處理員警當場承認為肇事
    人並申告前開行為而接受裁判，始查悉上情。
二、案經乙○○訴由臺北市政府警察局大同分局報請臺灣士林地
    方法院檢察署檢察官聲請簡易判決處刑。
    理  由
一、按被告以外之人於審判外之言詞或書面陳述，除法律有規定
    者外，不得作為證據；又被告以外之人於審判外之陳述，雖
    不符合同法第159 條之1 至第159 條之4 之規定，但經當事
    人於審判程序同意作為證據，法院審酌該言詞陳述或書面陳
    述作成時之情況，認為適當者，亦得為證據；又當事人、代
    理人或辯護人於法院調查證據時，知有第159條第1 項不得
    為證據之情形，而未於言詞辯論終結前聲明異議者，視為有
    前項之同意，刑事訴訟法第159 條第1 項及第159 條之5 分
    別定有明文。查本判決下列所引用之下列各項證據方法之證
    據能力，當事人於本院準備程序及審判期日中均未予爭執，
    且迄至言詞辯論終結前亦未再聲明異議，本院審酌該等言詞
    陳述及書面陳述作成時之情況，並無不宜作為證據之情事，
    依刑事訴訟法第159 條之5 之規定，自得作為證據。
二、前揭犯罪事實，業據上訴人即被告甲○○於本院審理中坦承
    不諱，核與證人即告訴人乙○○於警詢及偵查中指訴之情節
    相符，並有道路交通事故現場圖、臺北市政府警察局大同分
    局交通分隊道路交通事故補充資料表、交通事故談話紀錄表
    、道路交通事故初步分析研判表、現場及車損照片14張等在
    卷可稽；而告訴人乙○○因騎乘機車與被告甲○○所駕駛之
    自用小客車發生擦撞而受有如事實欄所載之傷勢，亦有其所
    提出之由臺北市立聯合醫院中興院區於96年10月18日出具之
    診斷證明書附卷可參，足徵被告甲○○之上開自白與事實相
    符。本件事證明確，被告甲○○之犯行洵堪認定，應予依法
    論科。
三、核被告甲○○所為，係犯刑法第284 條第1 項前段之過失傷
    害罪。而本件係報案人或勤務中心轉來資料未報明肇事人姓
    名，處理人員前往現場處理時，被告甲○○在場，並當場承
    認為肇事人，此有臺北市政府警察局大同分局交通分隊員警
    鄭建喜所製作之道路交通事故肇事人自首情形紀錄表一份在
    卷可稽，是被告甲○○於有偵查權之警員發覺前開犯行之犯
    罪人前，自行向現場處理警員申告上開犯行，並隨同警員到
    案及接受審判，符合自首之規定，應依刑法第62條前段之規
    定，減輕其刑。原審認被告甲○○罪證明確，因而援引刑事
    訴訟法第449 條第1 項前段、第3 項、第454 條第2 項，刑
    法第284 條第1 項、第41條第1 項，刑法施行法第1 條之1
    之規定，量處被告甲○○拘役二十日，並諭知易科罰金之折
    算標準，固非無見；然(一)被告甲○○所為本件過失傷害犯行
    符合自首之規定，已如前述，原判決就此漏未認定，容有未
    洽；(二)被告甲○○於本院97年7 月1 日準備程序中業與告訴
    人乙○○達成和解，並賠償新臺幣12000 元，亦有該此筆錄
    在卷可參，而原判決未及審酌上情，亦有未合，是被告甲○
    ○上訴意旨以原審未予審酌上情為由指摘原判決不當，請求
    撤銷更為適當合法之判決，為有理由，而原判決既有上開可
    議之處，即屬無可維持，應由本院予以撤銷改判。爰審酌被
    告甲○○駕駛車輛因上開過失而致告訴人乙○○受傷，復於
    犯後坦承犯行，及其品行、犯罪之動機、目的、手段、智識
    程度、犯罪所生之損害等一切情狀，量處如主文第二項所示
    之刑，並諭知易科罰金之折算標準。又被告甲○○未曾因故
    意犯罪受有期徒刑以上刑之宣告，亦有臺灣高等法院被告前
    案紀錄表一份在卷可稽，復於犯後與告訴人乙○○達成和解
    並賠償，已如前述，是其經此次起訴審判後，當能知所警惕
    ，而無再犯之虞，本院因認所宣告之刑，以暫不執行為適當
    ，爰併宣告緩刑二年，以啟自新。
據上論斷，應依刑事訴訟法第455 條之1 第1 項、第3 項、第36
9 條第1 項前段、第364 條、第299 條第1 項前段，刑法第284
條第1 項前段、第62條前段、第41條第1 項、第74條第1 項第1
款，刑法施行法第1 條之1 ，判決如主文。
本案經檢察官張紜瑋到庭執行職務
中    華    民    國    97    年    7     月    31    日
                  交通法庭審判長法  官  李育仁
                                法  官  黃潔茹
                                法  官  黃雅君
以上正本證明與原本無異。
本件不得上訴。
                                書記官  簡湘雲
中    華    民    國    97    年    7     月    31    日
附錄本案論罪科刑法條：
刑法第284條第1項前段
因過失傷害人者，處 6 月以下有期徒刑、拘役或 5 百元以下罰
金，致重傷者，處 1 年以下有期徒刑、拘役或 5 百元以下罰金
。


司法院資訊處製作；財團法人民間司法改革基金會備份。
